---
title: "Analisis_usuarios_twitter"
author: "Tomas Casta?o"
date: "3 de mayo de 2017"
output: html_document
---

```{r setup, include=FALSE}
knitr::opts_chunk$set(echo = TRUE)
```
-----------------------------------------------------------------------------------------                                         Objetivo del programa
-----------------------------------------------------------------------------------------
Nombre: Usuarios m?s retwitteados en un hashtag.

Parte 1 :

Analizar los usuarios mas activos en relacion a un Hanstang


Parte 2 :

Que usuarios con los mas retwiteados en relacion a ese hanstang.


Parte 3 :

Que Usuarios han sido citados en una conversacion con ese Hanstag?


Parte 4 :

Guardado de Archivo en un txt.


Parte 5 :

Cracion de un Chart de la conversacion


Parte 6 

Creacion de nubes de Tags.


-----------------------------------------------------------------------------------------
Output:
Cuatro im?genes de gr?fica de barras, una nube de tags y un fichero.txt
-----------------------------------------------------------------------------------------
Empezamos cargando las librer?as necesarias:

```{r libraries}
require(twitteR)
library(wordcloud)
library(stringr)
library(RCurl)
library(tm)
```

Creamos las credenciales de identificaci?n de la API

```{r Login}
# options(RCurlOptions = list(cainfo = system.file("CurlSSL", "cacert.pem", package = "RCurl")))
# u = "https://raw.github.com/tonybreyal/Blog-Reference-Functions/master/R/bingSearchXScraper/bingSearchXScraper."
# x = getURL(u, cainfo = system.file("CurlSSL", "cacert.pem", package = "RCurl"))
# consumer_key <- "ewmcv54a1xJNiUh5ILJdt75OV"
# consumer_secret <- "1gIRrhMaKUh5DHRaNLqqnzG9M5nkZLDCAQbZcvMzoqCudq4JPM"
# access_token <- "m9dyzuKgwyKcZE8CiaEyTCC0yfQVvmSPftTHJoHW"
# access_secret <- "dk9KE1IULpHM58EF67OCqFjHAHqZA7BSHHhvEYVcx2e67"
# api_key <- "ewmcv54a1xJNiUh5ILJdt75OV"
# api_secret <- "1gIRrhMaKUh5DHRaNLqqnzG9M5nkZLDCAQbZcvMzoqCudq4JPM"
# access_token <- "m9dyzuKgwyKcZE8CiaEyTCC0yfQVvmSPftTHJoHW"
# access_token_secret <- "dk9KE1IULpHM58EF67OCqFjHAHqZA7BSHHhvEYVcx2e67"
# options(httr_oauth_cache = TRUE) 
# setup_twitter_oauth(api_key,api_secret)
library(rtweet)

setup_twitter_oauth(api_key,api_secret)

```
Definici?n de las variables

```{r variables}


hashtag =  readline("?Cu?l es el hashtag que quieres analizar? ") 
while (hashtag =="") hashtag =  readline("Por favor, define un hashtag para analizar ") 
TweetNumber =  readline("Cuantos tweets quieres analizar? ")
TweetNumber = as.numeric(unlist(strsplit(TweetNumber, ",")))
geog =  readline("?mbito geogr?fico, dejar vacio si no se quiere colocar, ejemplo:41.378476,2.1701334,150km ")
if (geog=="") geog=NULL
## Ejemplo b?squeda geogr?fica "40.46366700000001,-3.7492200000000366,150km"
nombredelarchivo =  readline("Nombre del archivo donde se quiere grabar ")
while (nombredelarchivo =="") nombredelarchivo = readline ("No dejes vac?o este campo, o no podr? grabar el archivo ")

```

Realizamos la busqueda del hashtag y creamos un Data Frame con los resultados
```{r Query}
rdmTweets <- search_tweets(
  "#Feminismo", n = 18000, include_rts = FALSE
)



rdmTweets <- df[, !apply(is.na(df), 2, all)]
  # rdmTweets = searchTwitter("#nuclear",n=1000, geo=NULL, since="2017-05-02", until="2017-05-07") -> x
# rdmTweets2 = searchTwitter("#radiation",n=1000, geo=NULL, since="2017-05-02", until="2017-05-07") -> y
df = do.call("rbind", lapply(rdmTweets, as.data.frame))
# db = do.call("rbind", lapply(rdmTweets2, as.data.frame))
# de = do.call("rbind", lapply(cc, as.data.frame))
# 
# df = rbind(df, db)
```

PARTE 1: LOS USUARIOS M?S ACTIVOS
-----------------------------------------------------------------------------------------

Transformaci?n a tabla del data frame
Input: df (data frame)
Output: counts (table) con el n?mero de twitts realizados por cada usuario

Hacemos un primer plot, de texteo, antes de ordenarlo, una vez lo hemos verificado lo ordenamos.

Output: Paleta entre los colores de N degradados
output: html_document

Trabajos previos para conseguir algunos datos que ir?n en el plot y transformo la lista de twitts en una forma m?s manejable
-----------------------------------------------------------------------------------------
```{r Query2}
df <- rdmTweets
counts=table(df$screen_name)
barplot(counts)
cc = sort(counts, decreasing=T)
View(cc)
# Creamos una paleta de colores para presentar nuestros datos
# Input: colores RGB y un n?mero de degradados
degradado = function (color1, color2, degradados)
{
  library(grDevices)
  palete = colorRampPalette(c(color1, color2))
  palete (degradados)
}
paleta = degradado ("#DD0000", "#FFFF00", 10)

#Comienzo a trazar el plot definitivo

tweetsdf = twListToDF(rdmTweets)
## creo la funci?n last para sacar la ?ltima entrada 
## y su fecha
last = function(x) { tail(x, n = 1) }

###############################
## Dibujo el plot
###############################

par(mar=c(10,5,2,2), bg="white")  ## Establezco los m?rgenes para ajustar la imagen

barplot(cc[1:15],las=2,cex.names =1, col=paleta)  ## Dibujo un plot de los 10 usuarios TOP

## Incluyo una leyenda con los datos de la b?squeda de cara a poder tener una visi?n
## de que tipos de datos estoy publicando

hashtag = "Radiacion + nuclear"

legend("topright", title=paste("USUARIOS M?S ACTIVOS en  ",hashtag, sep=""), legend=paste(last(tweetsdf$created), " hasta ",tweetsdf$created[1]), text.col="#FFFFFF", bg="#333333B2", inset=0)
## Guardamos el plot de usuarios m?s activos ##

continue = readline("Graba el plot y contin?a con el script pulsando (1) ")
while (continue != "1") continue=readline("Graba el plot y contin?a con el script pulsando (1) ")
```

###########################
## PARTE 2: USUARIOS M?S RETWITTEADSO
#########################
```{r Program 2}


#Limpiamos los datos:
# Peque?a funci?n que elimina car?cteres que pueden generar problemas en el an?lisis.
df$text=sapply(df$text,function(row) iconv(row,to='UTF-8'))

# Funci?n que elimina las @ de los usuarios
trim = function (x) sub('@','',x)

# Extraigo los usuariso que han sido retwitteados

df$rt=sapply(df$text,function(tweet) trim(str_match(tweet,"^RT (@[[:alnum:]_]*)")[2]))

# Genero un Data Frame de la tabla con el que luego elaborar? el barplot
df.ordered = as.data.frame(table(df$rt), row.names=TRUE)

# Lo ordeno de mayor a menor
order.freq = order(df.ordered$Freq, decreasing=T)

# Creo el barplot de los 10 usuarios m?s retuiteados
barplot(df.ordered$Freq[order.freq][1:10], las=2,cex.names =1, col=paleta, names.arg=rownames(df.ordered)[order.freq][1:10])

# A?ado una leyenda, igual que en la parte 1
legend("topright", title=paste("M?s retwuiteados con el  ",hashtag, sep=""), legend=paste(last(tweetsdf$created), " hasta ",tweetsdf$created[1]), text.col="#FFFFFF", bg="#333333B2", inset=0)

## Guardamos el plot de tweets m?s retwiteados ##

## Hago pausa una segunda pausa   ##
continue = readline("Graba el plot y contin?a con el script pulsando (2) ")
while (continue != "2") continue=readline("Graba el plot y contin?a con el script pulsando (2) ")
```

PARTE 3 : USUARIOS QUE M?S HAN SIDO CITADOS
EN UNA CONVERSACI?N EN ESTE HASHTAG

```{r Extrac_Users}
# Extraigo los usuarios citados en los mensajes
df$to=sapply(df$text,function(tweet) str_extract(tweet,"(@[[:alnum:]_]*)"))

# Creo un mensaje de error y un mecanismo de parada si realmente
# no hay usuarios citados en esta conversaci?n
## df$to[is.na(df$to)] = 0

# Limpio "df$to" de car?cteres que estorban (como las @)
df$to=sapply(df$to,function(name) trim(name))

# Creo un data frame de df$to para facilitar el trabajo
# con plots
df.2 = as.data.frame(table(df$to), row.names=TRUE)

# Ordeno de mayor a menor el data frame
order2.freq = order(df.2$Freq, decreasing=T)

par(mar=c(10,5,2,2))

# Hago el barplot de los usuarios m?s citados
barplot(df.2$Freq[order2.freq][1:10], las=2,cex.names =1, col=paleta, names.arg=rownames(df.2)[order2.freq][1:10])

# Incluyo una leyenda
legend("topright", title=paste("Usuarios m?s citados en  ",hashtag, sep=""), legend=paste(last(tweetsdf$created), " hasta ",tweetsdf$created[1]), text.col="#FFFFFF", bg="#333333B2", inset=0)
```

##############################
## PARTE 4 GUARDO EL ARCHIVO
##################################

### Renombro columnas en todos mis data frames
```{r Extrac_Users2}

colnames(df.ordered) = c("Veces retwiteado")
colnames(df.2) = c("Citas en conversaci?n")
cc = as.data.frame(cc)
colnames(cc) = c("Twitts realizados")

### Comienzo a juntarlos, renombrar columnas y borrar las sobrantes

total1 = merge(cc,df.2, by="row.names", all.x=T)
rownames(total1) = total1[,1]
drops = c("Row.names")
total1 = total1[,!(names(total1) %in% drops)]

total = merge(total1,df.ordered, by="row.names", all.x=T)
rownames(total) = total[,1]
total = total[,!(names(total) %in% drops)]

## Elimino los NA por 0 para quedarme una tabla m?s ?til
total[is.na(total)] = 0

#############################################
# Ejecuci?n de la funci?n de salvado en TXT
# Input: matriz df, nombredelarchivo 
# Output: Un ficher txt con los usuarios y sus RT
######################################

nombredelarchivo = paste(nombredelarchivo,".txt", sep="")
write.table(total, file=nombredelarchivo)

engagement = total[,2]+total[,3]
total ["Engagement"] = engagement

order.freq = order(total[,4], decreasing=T)
paleta2 = degradado ("#DD0000", "orange", 3)

#### Hago un ?ltimo plot  ######
barplot( rbind(total[,1][order.freq][1:10],total[,2][order.freq][1:10],total[,3][order.freq][1:10]), names=row.names(total)[order.freq][1:10], beside=TRUE, las=2,cex.names =1, col=paleta2)
legend("topright", legend=names(total)[1:3], fill=paleta2)

#########################

## Hago otra pausa    ##
continue = readline("Graba el plot y contin?a con el script pulsando (4) ")
while (continue != "4") continue=readline("Graba el plot y contin?a con el script pulsando (4) ")
```
#########################
## PARTE 5, HAGO UN CHART DE LA CONVERSACI?N
#######
```{r Extrac_Users3}


#### Resumen de la conversaci?n  ###

a = colSums(total)

b= c(nrow(total), a)
b= b[-5]
print("Resumen de la actividad en la conversaci?n")
print(b)
names(b) = c("Participantes", "Twitts realizados", "Citas en conversaci?n", "Veces retwitteado")
lbls = paste(names(b),b, sep=" ")

par(mar=c(1,3,1,3), bg="white")
pie(b[2:4], main=paste("Actividad de los ",b[1]," twitteros ",hashtag, sep=""), col=paleta2, label="")
legend("bottomleft", legend=lbls[2:4], fill=paleta2)

## Hago otra pausa    ##
continue = readline("Graba el plot y contin?a con el script pulsando (5) ")
while (continue != "5") continue=readline("Graba el plot y contin?a con el script pulsando (5) ")
```
#############################################
## PARTE 6, CREO UNA NUBE DE TAGS
#############################################
```{r tags}
# obtiene el texto de los tweets
txt = tweetsdf$text


##### inicio limpieza de datos #####
# remueve retweets
txtclean = gsub("(RT|via)((?:\\b\\W*@\\w+)+)", "", txt)
# remove @otragente
txtclean = gsub("@\\w+", "", txtclean)
# remueve simbolos de puntuaci?n
txtclean = gsub("[[:punct:]]", "", txtclean)
# remove n?meros
txtclean = gsub("[[:digit:]]", "", txtclean)
# remueve links
txtclean = gsub("http\\w+", "", txtclean)
##### fin limpieza de datos #####

# construye un corpus
corpus = Corpus(VectorSource(txtclean))

# convierte a min?sculas
corpus = tm_map(corpus, tolower)
# remueve palabras vac?as (stopwords) en espa?ol
corpus = tm_map(corpus, removeWords, c(stopwords("spanish"), "#radiation"))
# carga archivo de palabras vac?as personalizada y lo convierte a ASCII
sw <- readLines("C:/Users/tomas/Desktop/stopwords.es 2.txt",encoding="UTF-8")
sw = iconv(sw, to="ASCII//TRANSLIT")
# remueve palabras vac?as personalizada
corpus = tm_map(corpus, removeWords, sw)
# remove espacios en blanco extras
corpus = tm_map(corpus, stripWhitespace)

# crea una matriz de t?rminos
tdm <- TermDocumentMatrix(corpus)

# convierte a una matriz
m = as.matrix(tdm)

# conteo de palabras en orden decreciente
wf <- sort(rowSums(m),decreasing=TRUE)

# crea un data frame con las palabras y sus frecuencias
dm <- data.frame(word = names(wf), freq=wf)
dm -> dm[1:200]-> dm2 
dm[1:100,] -> dm2 
wordcloud(dm2$word, dm$freq, random.order=FALSE, colors=brewer.pal(8, "Dark2"))

```
Parte 7 : Visualizacion de los tweets en un mapa real
```{r Extrac_Users4}
doInstall <- TRUE
toInstall <- c("twitteR", "dismo", "maps", "ggplot2")
if(doInstall){install.packages(toInstall, repos = "http://cran.us.r-project.org")}
lapply(toInstall, library, character.only = TRUE)
colnames(locations)

userInfo <- lookupUsers(df$screenName)  # Batch lookup of user info
userFrame <- twListToDF(userInfo)  # Convert to a nice dF

locatedUsers <- !is.na(userFrame$location)  # Keep only users with location info

locations <- geocode(userFrame$location[locatedUsers])  # Use amazing API to guess
# approximate lat/lon from textual location data.
with(locations, plot(longitude, latitude))
map(regions=sov.expand("world"))
help(package = maps) 

worldMap <- map_data(
  'world', regions="")  # Easiest way to grab a world map shapefile

zp1 <- ggplot(worldMap)
zp1 <- zp1 + geom_path(aes(x = long, y = lat, group = group),  # Draw map
                       colour = gray(2/3), lwd = 1/3)
zp1 <- zp1 + geom_point(data = locations,  # Add points indicating users
                        aes(x = longitude, y = latitude),
                        colour = "RED", alpha = 1/2, size = 1)
zp1 <- zp1 + coord_equal()  # Better projections are left for a future post
zp1 <- zp1 + theme_minimal()  # Drop background annotations
print(zp1)



vbzdtgcv



```
Parte 8

Sentiment Analysis
```{r Extrac_Users4}
install.packages("syuzhet")
library(syuzhet)
d <- get_nrc_sentiment(df$text)

td <- data.frame(t(d))
 
td_new <- data.frame(rowSums(td[2:198]))
#The function rowSums computes column sums across rows for each level of a grouping variable.
 
#Transformation and  cleaning
names(td_new)[1] <- "count"
td_new <- cbind("sentiment" = rownames(td_new), td_new)
rownames(td_new) <- NULL
td_new2<-td_new[1:10,]
#Visualisation
library("ggplot2")
qplot(sentiment, data=td_new2, weight=count, geom="bar",fill=sentiment)+ggtitle("Tweets  sentiments")



```
