---
title: "Untitled"
author: "Tomas Castaño"
date: "16 de mayo de 2017"
output: html_document
---

```{r setup, include=FALSE}
knitr::opts_chunk$set(echo = TRUE)
```

Alguna vez todos hemos necesitado extraer datos de Wikipedia u otra página web y algunas veces es bastante incomodo estar extrayendo los datos con el teclado y el ratón.

Para todos aquellos que quieran una extracción rápida hoy les dejo un código en R para poder extraer tablas HTML en un segundo.

Para este código vamos a necesitar dos librerías: Rvest y magrittr.


```{r Extraer_Wikipedia}
require(rvest)
require(magrittr)
library(rvest)
library(xml2)


url <- "http://infocar.dgt.es/etraffic/DetallesElementos?accion=detallesElemento&tipo=SensorTrafico&nombre=A-381%20Pk%2087.5%20C&elemGenCod=GUID_SEC_114161"
# Introducimos la página web a buscar
pagina <- read_html(url, as.data.frame=T, stringsAsFactors = TRUE)
session <- html_session("http://infocar.dgt.es/etraffic/DetallesElementos?accion=detallesElemento&tipo=SensorTrafico&nombre=A-381%20Pk%2087.5%20C&elemGenCod=GUID_SEC_114161")

#Creamos una función con read_html para que lea la página web.
pagina %>%  
        html_form(session)[[5]]       #Aquí indicamos que es una tabla lo que queremos extraer.
        #.[[2]] %>% 
        #Aquí ponemos de que tabla del HTML se trata, en nuestro ejemplo es la tercera tabla de la web.
        #html_form() -> x
        #Lo guardamos en un csv.
df = do.call("rbind", lapply(pagina, as.data.frame))
View(x)
# #Miramos que la tabla sea la correcta.
# write.csv(x, "mis_datos_wikipedia.csv")
# 
# dplyr::tbl_df(x)
# args(separate)
# MNPlargo=separate(x,columna,x$Destino, sep=",",convert=TRUE)
# 
# tidyr::separate(x, "Destinos", sep =",")
# library(dplyr)
# library(tidyr)
# df <- data.frame(x)
# df %>% separate(x, c("Destinos", "Destinos2"), sep =",")
# count(x$Destinos)
box_office <- read_html("http://www.boxofficemojo.com/movies/?id=ateam.htm")
box_office %>% html_node("form") %>% html_form()
install.packages("RJSONIO")
require(RJSONIO)    
json_file <- fromJSON(session)
class(session)
Summary(session)
json_file <- lapply(json_file, function(x) {
  x[sapply(x, is.null)] <- NA
  unlist(x)
})

```

Espero que os haya servido, un saludo: D